臺灣高等法院交通事件裁定　　　　　　 94年度交抗字第202號
抗　告　人
即受處分人　甲○○
上列抗告人因違反道路交通管理處罰條例案件，不服臺灣新竹地
方法院，中華民國94年2月24日所為裁定（94年度交聲字第71號
），提起抗告，本院裁定如下：
    主  文
抗告駁回。
    理  由
一、原裁定意旨以：異議人即抗告人於民國（下同）91年10月1
    日中午12時48分許，在國道3號公路南向81公里處，因超速
    13公里，為內政部警政署國道公路警察局警員填掣公警局交
    字第ZF0000000號舉發違反道路交通管理事件通知單，舉發
    其「速限100公里時速113公里超速13公里」，而交通部公路
    總局新竹區監理所於92年7月3日以竹監自字第裁50─ZF0000
    000號裁決書依據道路交通管理處罰條例第33條第1項規定，
    逕行裁決處異議人罰鍰新臺幣6000元，並於92年7月7日送達
    異議人，而上開裁決書下方附記欄內第1點亦清楚載明：「
    受處分人不服處罰者，得於接到裁決書之翌日起20日內，以
    司法狀紙提出聲明異議，載明裁決日期、字號及理由、交由
    本（新竹市監理站）轉送管轄地方法院。」，惟異議人竟遲
    至94年2月5日始向交通部公路總局新竹區監理所提出聲明異
    議狀，此有內政部警政署國道公路警察局舉發違反道路交通
    管理事件通知單、交通部公路總局新竹區○○○○○道路交
    通管理事件裁決書、中華民國郵政掛號郵件收件回執各1份
    在卷可稽，異議人之異議為不合法律上之程式，且無從補正
    ，自應予駁回。經核並無違誤。
二、抗告意旨以：抗告人即受處分並未接到交通部公路總局新竹
    區○○○○○道路交通管理事件裁決書，有抗告人所住大樓
    之掛號登記簿可證，故抗告人之聲明異議並未逾期云云。
三、按受處分人，不服第8條主管機關所為之處罰，得於接到裁
    決書之翌日起20日內，向管轄地方法院聲明異議；又法院受
    理有關交通事件，準用刑事訴訟法之規定；交通法庭認聲明
    異議不合法律上之程式或異議權已經喪失者，應以裁定駁回
    之，分別為道路交通管理處罰條例第87條第1項、第89條、
    道路交通案件處理辦法第18條前段所明定。至於送達於住居
    所、事務所或營業所不獲會晤應受送達人者，得將文書付與
    有辨別事理能力之同居人或受僱人，民事訴訟法第137條第1
    項著有明文，此項規定依刑事訴訟法第62條及前開之道路交
    通管理處罰條例第89條，於交通事件送達文書時亦準用之。
    經查：
    (一)抗告人自承其於92年7月7日時之
      市縣○○路83號6樓」，並經原審依職權查詢得知抗告人係
      於93年8月30日始將
      有法務部戶役政連結作業系統查詢資料2份附卷可稽（見
      原審卷第11頁、第15頁至第16頁）。
    (二)依移送機關檢附之中華民國郵政掛號郵件收件回執所示，
      交通部公路總局新竹區監理所竹監自字第裁50─ZF0000
    　000號裁決書送達日期為92年7月7日，該回執上並有「陳
      光雄」於收件人蓋章處蓋章，而抗告人亦自承陳光雄為其
      前開
    (三)揆諸前開說明，前開裁決書於由抗告人之大樓管理員陳光
      雄收受時，即生合法送達之效力，至陳光雄有無將之轉交
　    予抗告人，係其等間之內部關係，對於前揭合法送達之效
      力不生影響。從而，抗告人雖提出前開大樓之掛號信件登
      記簿，辯稱：未合法收到交通部公路總局新竹區○○○○
      ○道路交通管理事件裁決書云云，即與前揭法律規定不符
      。
    (四)又道路交通管理處罰條例第87條第1項規定之20日期間為
      法定期間，然抗告人逾期至94年2月5日始提起異議，有該
      聲明異議狀上之收文戳可稽，是抗告人之聲明異議已逾法
      定期間，顯不合法律上程式，且無從補正，原審因而駁回
      抗告人之聲明異議，經核並無不合。抗告人抗告意旨猶以
      其未接到交通部公路總局新竹區○○○○○道路交通管理
      事件裁決書，故聲明異議並未逾期云云，指摘原裁定不當
      ，為無理由，應予駁回。
據上論斷，應依道路交通管理處罰條例第89條、道路交通案件處
理辦法第26條，刑事訴訟法第412條，裁定如主文。
中　　華　　民　　國　　94　　年　　3　　月　　30　　日
                      交通法庭審判長法  官  陳祐輔
                                    法  官  陳國文
                                    法  官  邱瑞祥
上正本證明與原本無異。
不得再抗告。
                                    書記官  吳金來
中　　華　　民　　國　　94　　年　　3　　月　　31　　日
